【裁判字號】    95,毒抗,221
【裁判日期】    950530
【裁判案由】    毒品危害防制條例
【裁判全文】
臺灣高等法院刑事裁定                 95年度毒抗字第221號
抗  告  人
即  被  告  甲○○
上列抗告人因違反毒品危害防制條例案件，不服台灣板橋地方法
院中華民國九十五年四月十日裁定（九十五年毒聲字第七二四號
），提起抗告，本院裁定如下：
    主  文
抗告駁回。
    理  由
一、檢察官聲請意旨略以：抗告人即被告甲○○基於施用第一級
    毒品海洛因之犯意，於民國九十五年一月十一日（聲請書誤
    載為二月七日）為警採尿前二十六小時內之某時，在不詳處
    所，施用第一級毒品海洛因，為警於九十五年一月十一日採
    尿送驗後而查獲，並有臺灣檢驗科技股份有限公司出具之濫
    用藥物尿液檢驗報告附卷可稽，爰依毒品危害防制條例第二
    十條第一項及觀察勒戒處分執行條例第三條第一項規定，聲
    請裁定將被告送勒戒處所觀察、勒戒等語。
二、原審裁定意旨略以：本件被告於警詢時固否認有施用第一級
    毒品之犯行，惟被告於九十五年一月十一日為警查獲後，所
    採尿液經送臺灣檢驗科技股份有限公司以酵素免疫分析法初
    驗，再以氣相層析質譜儀法確認結果，呈鴉片類藥物之陽性
    反應，有該公司九十五年一月二十六日出具之濫用藥物尿液
    檢驗報告一件附卷可稽。查海洛因經注射或吸入人體後，約
    百分之八十於二十四小時內自尿中排出，一般而言，尿液中
    能否驗出嗎啡陽性反應與其投與量、投與途徑、採尿時間、
    個人體質及檢測方法之靈敏度有關，國外曾有文獻報導注射
    六毫克之海洛因鹽酸鹽，其代謝物嗎啡之平均可檢出時限約
    為二十六小時等情，此經行政院衛生署藥物食品檢驗局於八
    十一年九月八日以（八一）藥檢壹字第八一一四八八五號函
    述綦詳。再參諸海洛因係由嗎啡經化學合成之半人工合成品
    ，其毒性倍於嗎啡，其施打或吸食後經人體代謝作用而分解
    成毒性較低之嗎啡，而於尿液中被檢測出，故吸食或施打海
    洛因或嗎啡在尿液中均以嗎啡形態被檢測出，且目前一般常
    見施用之鴉片類毒品多係海洛因，甚少有施用鴉片或嗎啡者
    ，為本院承辦毒品案件職務上所已知。被告上開所採尿液送
    驗結果，既呈鴉片類藥物之陽性反應，顯見其為警採尿前二
    十六小時內之某時，確有施用第一級毒品海洛因之犯行無疑
    。從而，被告上開所辯，不足為採，其施用第一級毒品之犯
    行堪予認定。依毒品危害防制條例第二十條第一項，觀察勒
    戒處分執行條例第三條第一項，應令被告入勒戒處所觀察、
    勒戒等語。
三、本件抗告意旨略以：(一)在不知情的情況下，吸到李毅成香菸
    摻有海洛因，可請李毅成作證。(二)我本身沒有任何前科，警
    察臨檢又沒有查到任何違禁品，為了證明清白，跟警察回去
    驗尿。(三)為了這件事，老婆要和我離婚，父母親不諒解，工
    作失掉。請求法官重新偵查云云。
四、經查：
  (一)按毒品危害防制條例所規定之觀察、勒戒處分，其立法意旨
    在幫助施用毒品者戒除毒癮，該處分之性質非為懲戒行為人
    ，而係為消滅受處分人再次施用毒品之危險性，目的係在戒
    除行為人施用毒品身癮及心癮之措施；且觀察勒戒係導入一
    療程觀念，針對受處分人將來之危險所為預防、矯治措施之
    保安處分，以達教化與治療之目的。
  (二)本件被告經警查獲採尿送檢驗，係以氣相層析質譜儀分析法
    作為鑑定方法，此鑑定方法無假陽性反應之可能，是前開台
    灣檢驗科技股份有限公司出具之濫用藥物尿液檢驗報告，應
    可採認。被告抗告意旨，謂其係於不知情之情形下吸食海洛
    因云云。惟所吸之香煙是否摻有海洛因，其感覺應顯有不同
    ，是被告辯稱係在不知情的情況下，吸到李毅成之摻有海洛
    因之香煙云云，要屬飾卸之詞，不足採信。是被告聲請傳訊
    證人李毅成，自無必要，附此敘明。
五、被告之抗告，為無理由，應予駁回。
據上論結，應依刑事訴訟法第四百十二條，裁定如主文。
中    華    民    國    95   年    5  月    30         日
                  刑事第十九庭  審判長法  官  宋  祺
                                      法  官  蔡明宏
                                      法  官  陳憲裕
以上正本證明與原本無異。
不得再抗告。
                                      書記官  劉育妃
中    華    民    國    95   年    6  月      1        日


司法院資訊處製作；財團法人民間司法改革基金會備份。
